臺灣臺北地方法院刑事判決　　　　　　　 96年度訴字第781號
公　訴　人　臺灣臺北地方法院檢察署檢察官
被　　　告　丙○○
　　　　　　　　　　（現於臺灣臺北看守所附設勒戒所觀察、
指定辯護人　本院公設辯護人乙○○
上列被告因毒品危害防制條例案件，經檢察官提起公訴（96年度
偵字第7429號），本院判決如下：
    主  文
丙○○轉讓第二級毒品，累犯，共肆罪，各處有期徒刑柒月，均
減為有期徒刑參月拾伍日，應執行有期徒刑壹年。
    事  實
一、丙○○曾因恐嚇案件，經臺灣桃園地方法院以91年度易字第
    1524號判處有期徒刑2年，於民國93年10月7日縮刑期滿執行
    完畢。詎猶不知悔改，明知安非他命係第二級毒品，依法不
    得轉讓，竟分別於96年2月、3月間，在臺北市中山區○○○
    路145巷7號3樓310室甲○○之住處及宜蘭縣羅東鎮某一汽車
    旅館，轉讓數量不詳之第二級毒品安非他命予甲○○3 次。
    嗣於96年4月6日下午5時許，丙○○攜帶安非他命1包、吸食
    燈泡1個及吸食器1組至甲○○上開之住處，又再將該包安非
    他命轉讓予甲○○，而於同日下午6 時40分許為警在甲○○
    前開住處當場查獲，並扣得上述安非他命1包（毛重0.4公克
    ，淨重0.2公克）、吸食燈泡1個及吸食器1 組等物，始悉上
    情。
二、案經臺北市政府警察局中山分局報告臺灣臺北地方法院檢察
    署檢察官偵查起訴。
    理  由
一、證據能力部分：
  (一)本件被告丙○○對於檢察官起訴書證據清單所提證人甲○○
    以外人證、物證之證據能力均不加以爭執，則該等證據自有
    證據能力，合先敘明。
  (二)按被告以外之人於審判外之言詞或書面陳述，除法律有規定
    者外，不得作為證據，刑事訴訟法第159條第1項定有明文。
    再按刑事訴訟法第159條之3第3 款規定：被告以外之人於審
    判中滯留國外或所在不明而無法傳喚或傳喚不到者，其於檢
    察事務官、司法警察官或司法警察調查中所為之陳述，經證
    明具有可信之特別情況，且為證明犯罪事實之存否所必要者
    ，得為證據。查證人甲○○於本院審理時經合法傳喚均未到
    庭，且於96年5 月11日已遭臺灣宜蘭地方法院檢察署通緝中
    ，是以證人既所在不明而傳喚不到，則證人於警詢所為之證
    述，雖屬審判外陳述，惟其所證被告交付毒品之情節，除其
    交付究係基於營利之意思或僅是無償提供有所不同外，就被
    告有交付安非他命予甲○○，其時間、次數等情，大致相符
    ，並於偵訊中供稱被告要其承認扣案毒品均為伊所有（偵卷
    第48頁），而此亦為被告所不爭執，足認證人所述具可信之
    特別情況，且為證明犯罪事實之存否所必要，即符合刑事訴
    訟法第159條之3第3 款之規定，其警詢時之陳述自具證據能
    力。
二、認定犯罪事實之證據：
  (一)上揭事實，業據被告於偵訊及本院審理時均坦承不諱，並有
    扣案第二級毒品安非他命1 包（毛重0.4公克，淨重0.2公克
    ）、吸食器燈泡1顆、吸食器1組、臺北市政府警察局中山分
    局查獲涉嫌毒品危害防制條例毒品初步鑑驗報告書（見偵卷
    第31頁）等物在卷可稽。至證人甲○○雖於警詢中證述：於
    96年4月6日下午5 時許，被告攜帶安非他命至伊之住處，與
    伊一同施用毒品，且伊之前曾向被告購買過3 次安非他命等
    語（見偵查卷第13頁），惟就該販賣第二級毒品部分則為被
    告矢口否認，且連同查獲當次，被告坦承曾轉讓安非他命予
    證人甲○○計4 次，核與證人甲○○於警詢時所證稱之次數
    、時間及將毒品交付與證人之情均大致相符，在無其他積極
    證據可資證明被告確係基於營利意圖提供毒品予證人甲○○
    之情況下，應認被告所為僅係該當轉讓毒品罪而非販賣毒品
    罪。
  (二)公訴意旨雖認被告基於販賣第二級毒品安非他命之犯意，於
    不詳之時間起自96年3 月中旬之某日止，分別以新臺幣（下
    同）1,000元、2,000元及3,500元之代價，在臺北市○○路
    、林森北路及天母等地，販賣數量不詳之安非他命予證人甲
    ○○，因認被告涉犯毒品危害防制條例第4條第2項之販賣第
    二級毒品罪嫌等語。惟查，被告矢口否認上開販賣犯行，且
    除證人甲○○於警詢中之證述外，復查無其他積極證據足資
    認定被告確有販賣第二級毒品之犯行，均已如前述，自不能
    徒憑證人未經具結之片面供稱，遽為不利於被告之認定。
  (三)綜上所述，由證人甲○○與被告之供稱、扣案第二級毒品安
    非他命、吸食器燈泡、吸食器與臺北市政府警察局中山分局
    查獲涉嫌毒品危害防制條例毒品初步鑑驗報告書等證物，足
    證被告確有轉讓第二級毒品安非他命四次與甲○○之犯行，
    ，應予依法論科。
三、論罪科刑：
　　按安非他命係毒品危害防制條例第2條第2項第2款所列管之
    第　二級毒品，不得非法轉讓、持有及施用。被告於前揭時
    、地無償提供其所有之安非他命予甲○○，核其所為，均係
    違反毒品危害防制條例第8條第2項之轉讓第二級毒品罪。其
    持有第二級毒品安非他命之低度行為，應為轉讓之高度行為
    所吸收，不另論罪。而被告所犯轉讓之數罪，雖罪名相同，
    惟犯意各別，應予分論併罰。又本院認被告轉讓第二級毒品
    雖與公訴意旨認被告販賣第二級毒品之意旨不同，惟其基本
    事實同一，爰依法變更起訴法條。另被告有如事實欄所載之
    前科，其於五年以內故意再犯本件有期徒刑以上之罪，為累
    犯，應依刑法第47條第1項規定加重其刑。爰審酌：(一)被告
    係高職畢業之學歷，以從事照相器材販售為業，智識程度並
    未低於一般人；(二)被告前已有多次前科犯行，顯見素行並非
    良好；(三)被告本身已有施用毒品之慣行，明知毒品煙癮危害
    之烈，僅因意欲追求甲○○，即轉讓第二級毒安非他命與甲
    ○○施用之犯罪動機、目的、手段與危害程度；(四)被告於偵
    訊及本院審理時均能坦承犯行，尚稱有悔意之犯後態度等一
    切情狀，分別量處如主文所示之刑，以示懲儆。又被告行為
    時係在96年4月24日以前，且其本案各罪宣告刑為有期徒刑1
    年6月以下，爰依中華民國96年罪犯減刑條例第2條第1項第3
    款、第3條、第7條、第10條第1 項之規定，各減其宣告刑二
    分之一，並定其應執行刑。扣案第二級毒品安非他命1 包（
    淨重0.4公克，毛重0.2公克），被告已轉讓予甲○○，並非
    被告所有，吸食器燈泡1個及吸食器1組等物，與本件轉讓毒
    品犯行無涉，即均無從宣告沒收，併予敘明。
據上論斷，應依刑事訴訟法第299條第1項前段、第300 條，毒品
危害防制條例第8條第2項，刑法第11條、第47條第1 項、第51條
第5款，中華民國96年罪犯減刑條例第2條第1項第3款、第3條、
第7條、第10條第1項，判決如主文。
本案經檢察官楊碧瑛到庭執行職務
中　　華　　民　　國　　96　　年　　7　　月　　26　　日
　　　　　　　　　刑事第六庭審判長法　官　周占春
                                  法  官  林晏如
                                  法  官  林孟皇
本正本證明與原本無異。
如不服本判決，應於判決送達後10日內，向本院提出上訴狀。
　　　　　　　　　　　　　　　　  書記官　宋德華
中　　華　　民　　國　　96　　年　　7　　月　　26　　日
